# 请教陈版！！！企业合并问题

提问人：Dimeko 时间：2020-06-04 09:33:10
陈版主您好，想和您咨询一下
7 月份，A企业的子公司B接收了C国企的无偿划转的一家子公司，该子公司划转日净资产为 2000 万，因此B公司合并报表确认了一项资本公积 2000 万； 12 月A企业编制合并报表时，该项资本公积也反应在A企业合并报表中；次年A企业同一控制下企业合并D公司，D公司的合并对价大于D公司的净资产，在编制合并日的所有者权益变动表时，对于对价大于净资产部分可否直接冲减A企业账面的资本公积 2000 万呢？A企业接收无偿划转公司形成的资本公积是确认为股本溢价还是其他资本公积？这部分资本公积是否可以在企业合并的时候进行冲减？国际会计准则与中国会计准则的做法是否趋同？
非常感谢~

回答人：chenyiwei
A企业接收无偿划转公司形成的资本公积是确认为股本溢价。后续发生同一控制下合并时，合并对价款超出被合并方净资产的差额可以冲减该项资本公积。